【裁判字號】    90,上易,63
【裁判日期】    891103
【裁判案由】    家庭暴力防治法
【裁判全文】
臺灣高等法院高雄分院刑事判決                        九十年度上易字第六三號
    上  訴  人  台灣屏東地方法院檢察署檢察官
    被      告  甲○○
右上訴人因被告違反家庭暴力防治法案件，不服臺灣屏東地方法院八十九年度易字第
一一五五號中華民國八十九年十一月三日第一審判決（起訴案號：臺灣屏東地方法院
檢察署八十八年度偵字第四五七一號），提起上訴，本院判決如左：
      主  文
上訴駁回。
      理  由
一、公訴意旨略以：被告甲○○與被害人乙○○為母子關係，二人間具有家庭暴力防
    治法第三條所定之家庭成員關係，民國八十九年七月四日，經台灣屏東地方法院
    以八十九年度家護字第一五一號民事通常保護令裁定令被告甲○○應遠離乙○○
    住所及其工作場所五十公尺，詎被告甲○○竟違反上開裁定，於八十九年八月七
    日十九時許，進入乙○○於屏東市○○街七八號住處，經乙○○報警當場查獲。
    因認被告甲○○涉有違反家庭暴力防治法第五十條第四款之違反保護令罪嫌。
二、本件公訴人認被告甲○○涉有違反家庭暴力防治法罪嫌，係以右揭事實，業据被
    害人乙○○指訴綦詳，並有台灣屏東地方法院八十九年度家護字第一五一號民事
    通常保護令及保護令執行紀錄表可稽等語，為其論據。
三、訊據被告甲○○固不否認於八十九年八月七日曾進入乙○○於屏東市○○街七八
    號住處，惟堅詞否認有違反家庭暴力防治法之犯行，辯稱：我並未收到法院之通
    常保護令裁定，我是直到警察帶我到警局時，才知道要離我母親乙○○之住所及
    其工作場所五十公尺等語。經查：台灣屏東地方法院八十九年度家護字第一五一
    號通常保護令裁定，固令被告甲○○應遠離被害人乙○○住所及其工作場所五十
    公尺，惟該裁定經送至被告甲○○住處，係由被害人乙○○代為簽收，有卷附送
    達證書一紙為證（見該案卷第廿六頁送達回証由其母乙○○代收）。按送達於住
    、居所、事務所或營業所，不獲會晤應受送人者，得將文書付與有辨別事理能力
    之同居人或受僱人。如同居人或受僱人為他造當事人者，不適用前項之規定。民
    事訴訟法第一百三十七條定有明文。而被害人乙○○於原審調查時亦陳稱：我已
    忘記是否有將上開保護令之裁定交付甲○○等語（見原審卷第十一頁背面），是
    尚不能據此而認被告甲○○已知悉保護令之內容。依此上開民事通常保護令裁定
    ，並未合法送達給被告甲○○，依法被告甲○○不受該裁定所羈束，從而被告甲
    ○○縱有上開行為，即與違反保護令之要件不相當。此外復查無其他積極確切證
    據足資認定被告甲○○有違反保護令情事，其犯罪即屬不能證明。
五、原審以不能證明被告甲○○犯罪，依法諭知無罪，核無不合，檢察官上訴指摘原
    判決不當，為無理由，應予駁回。
據上論斷，應依刑事訴訟法第三百六十八條，判決如主文。
本案經檢察官林應華到庭執行職務。
中    華    民    國         九十       年      二      月    二十七    日
                              臺灣高等法院高雄分院刑事第八庭
                                  審判長法官  郭雅美
                                        法官  洪兆隆
                                        法官  張盛喜
右正本證明與原本無異。
不得上訴。
                                      書記官  魏文常
中    華    民    國         九十       年      三      月      一      日
        Ｈ


司法院資訊處製作；財團法人民間司法改革基金會備份。
